---
title: "Jobs Gender Exploration"
author: "Team Algoritma"
date: "`r format(Sys.Date(), '%e %B %Y')`"
output: 
  html_document:
    df_print: paged
    toc: true
    toc_depth: 2
    toc_float: true
    highlight: kate
    theme: united
---

```{r setup, include=FALSE}
knitr::opts_chunk$set(echo = TRUE, # code akan ditampilkan saat kita knit
                      warning = FALSE, # kalau ada warning tidak akan ditampilkan
                      message = FALSE) # kl ada message tidak akan ditampilkan
```

# Import Library

Pada eksplorasi kali ini, akan digunakan satu package bernama [tidyverse](https://www.tidyverse.org/), yang mengusung konsep tidy dalam transformasi data. Adapun di dalam `tidyverse`, terdapat package-package yang umum digunakan untuk transformasi data, yakni `ggplot2`, `dplyr`, `tidyr`, `readr`, `purrr`, `tibble`, `stringr`, dan `forcats`.

```{r}
library(tidyverse) # untuk transformasi data
library(plotly) # untuk membuat plot menjadi interaktif
library(glue) # untuk custom informasi saat plot interaktif
library(scales) # untuk custom keterangan axis atau lainnya
library(ggpubr) # untuk export plot
```

# Import data

Kali ini, kita akan menggunakan dataset dari [#tidytuesday](https://github.com/rfordatascience/tidytuesday/tree/master/data/2019/2019-03-05), yakni "Women in the workplace" dari biro sensus dan biro tenaga kerja.

```{r}
workers <- read_csv("jobs_gender.csv")
glimpse(workers)
```

Berikut merupakan deskripsi dari variabel pada dataset `jobs_gender.csv`:   
- `year`	Year   
- `occupation`	Specific job/career   
- `major_category`	Broad category of occupation   
- `minor_category`	Fine category of occupation    
- `total_workers`	Total estimated full-time workers > 16 years old   
- `workers_male`	Estimated MALE full-time workers > 16 years old   
- `workers_female`	Estimated FEMALE full-time workers > 16 years old   
- `percent_female`	The percent of females for specific occupation    
- `total_earnings`	Total estimated median earnings for full-time workers > 16 years old 
- `total_earnings_male`	Estimated MALE median earnings for full-time workers > 16 years old
- `total_earnings_female`	Estimated FEMALE median earnings for full-time workers > 16 years old
- `wage_percent_of_male`	Female wages as percent of male wages - NA for occupations with small sample size   

# Business Questions

1. Dari dataset yang ada, kita ingin melihat berapa gap earnings antara male dan female untuk tiap major kategori di tahun 2016, terutama `Computer, Engineering, and Science`
2. Kita ingin mengetahui perbandingan jumlah pekerja antara male dan female (workers male/ female) untuk tiap major category
3. Kita ingin mengetahui sebaran data antara total earnings male dan female

# Tidy Data

## Cek NA- Not Available (Missing Values)
```{r}
workers %>% 
  is.na() %>% 
  colSums()

```
## Handling NA

Cara menghandle NA ada beberapa cara:   
- Dibuang baris-baris yang mengandung NA kalau jumlahnya < 5% data   
- Jumlah NA > 5%, imputation (NA diisi oleh suatu nilai)  ketika datanya numerik, diisi dengan mean/median, kalau kategorikal diisi dengan modus
- Membuang variabel/kolom yang banyak mengandung NA  

### Drop NA 

Akan dibuang NA pada kolom total_earnings_female dan total_earnings_male

```{r}
workers %>% 
  drop_na(total_earnings_male, total_earnings_female)
```

Cek lagi NA-nya
```{r}
workers %>% 
  drop_na(total_earnings_male, total_earnings_female) %>% 
  is.na() %>% 
  colSums()
```
```{r}
workers_clean <- workers %>% 
  drop_na(total_earnings_male, total_earnings_female) %>% 
  select(-wage_percent_of_male) 
```

## Transformation Data 1

Dari dataset yang ada, kita akan melihat *berapa gap earnings antara male dan female untuk tiap major kategori di tahun 2016*. Misal kita ingin menghighlight gap earnings di major `Computer, Engineering, and Science`.

**Workflow:**

- filter untuk 2016
- buat kolom baru yakni gap earnings = total earnings male - total earnings female
- lakukan agregasi terhadap major category

Pertama kita akan melakukan transformasi data, kemudian menyimpan ke dalam object `data_agg1`

```{r}
#code here
data_agg1 <- workers_clean %>%
  filter(year == 2016) %>% 
  mutate(gap_earnings = total_earnings_male-total_earnings_female) %>% 
  group_by(major_category) %>%
  summarise(mean_gap = mean(gap_earnings),
            median_gap = median(gap_earnings))
```

## Visualisasi 1

Kita panggil kembali data `data_agg1` yang telah dibuat sebelumnya.

```{r}
data_agg1 
```

Plot 1 : Membuat plot dan namakan plot_ranking
```{r}
plot_ranking <- data_agg1 %>% 
  ggplot(aes(x = mean_gap, 
             y = reorder(major_category, mean_gap),
             text = glue("{major_category}
                         Gap Earnings: {mean_gap}
                         median gap: {median_gap}"))) +
  geom_col(fill = "dodgerblue4") +
  geom_col(data = data_agg1 %>% filter(major_category == "Computer, Engineering, and Science"), fill = "firebrick") +
  labs(title = "Gap earnings on male and female 2016",
       x = NULL,
       y = NULL) +
  scale_y_discrete(labels = wrap_format(30)) +
  scale_x_continuous(labels = dollar_format(prefix = "$"))

plot_ranking
```

Additional : Membuat tema algoritma untuk branding visualization. 
```{r}
theme_algoritma <- theme(legend.key = element_rect(fill="black"),
           legend.background = element_rect(color="white", fill="#263238"),
           plot.subtitle = element_text(size=6, color="white"),
           panel.background = element_rect(fill="#dddddd"),
           panel.border = element_rect(fill=NA),
           panel.grid.minor.x = element_blank(),
           panel.grid.major.x = element_blank(),
           panel.grid.major.y = element_line(color="darkgrey", linetype=2),
           panel.grid.minor.y = element_blank(),
           plot.background = element_rect(fill="#263238"),
           text = element_text(color="white"),
           axis.text = element_text(color="white"))

plot_ranking <- plot_ranking + theme_algoritma
plot_ranking
```

### Interactive Visualization

```{r}
ggplotly(plot_ranking, tooltip = "text")

```

## Transformasi Data 2

Kita ingin mengetahui perbandingan jumlah pekerja antara male dan female (workers male/ workers female) untuk tiap major category. Simpan hasil transformasi data ke data_agg2.
```{r}
data_agg2 <- workers %>% 
  pivot_longer(cols = c(workers_male, workers_female), 
               names_to = "var", 
               values_to = "value") %>% 
  group_by(major_category, var) %>% 
  summarise(rerata_workers = mean(value)) %>% 
  mutate(gender = ifelse(var == "workers_female", "Female", "Male")) %>%
  #group_by(major_category) %>% 
  mutate(proportion = round(rerata_workers/sum(rerata_workers),2)*100)
data_agg2         
```

## Visualisasi 2

Simpan object plot ke dalam object `plot_composition`
```{r}
plot_composition <- data_agg2 %>% 
  ggplot(aes(x = rerata_workers, 
             y = major_category,
             text = glue("Gender: {gender}
                         Mean of Workers: {proportion}%"))) + 
  geom_col(aes(fill = var), position = "fill") +
  geom_vline(xintercept = 0.5, col = "white", lty = 2, lwd = 1.5) + #membuat vertical line
  labs(title = "Composition of Wokers Male and Female",
       x = NULL,
       y = NULL) +
  scale_fill_manual(values = c("black", "firebrick")) +
  scale_y_discrete(labels = wrap_format(30)) + # wrap tulisan agar tidak terlalu panjang
  scale_x_continuous(labels = percent_format(accuracy = 1)) +
  theme_algoritma + #harus dirun chunk atas untuk custom theme yg disediakan
  theme(legend.position = "none") #untuk hapus legend

plot_composition
```

Note:
- lty = line type untuk mengubah mnjd garis putus2
- lwd = line width
- xintercept = garis berpotongan di nilai berapa sumbu x
- scale_y_discrete karena tipe data dari sumbu y adalah kategorikal, kalau numerik menjadi continous

### Interactive Visualization
```{r}
plot_comporition_inter <- ggplotly(plot_composition, tooltip = "text")
```

## Visualisasi 3
Kita ingin mengetahui sebaran data antara total earnings male dan female. Simpan object plotnya ke dalam `plot_dist`

```{r}
plot_dist <- workers_clean %>% 
  ggplot(aes(total_earnings_male, 
             total_earnings_female)) +
  geom_jitter(aes(col = major_category ,
             text = glue("{str_to_upper(major_category)}
                         Earnings Male: {total_earnings_male}
                         Earnings Female: {total_earnings_female}")
             )) +
  geom_smooth() +
  labs(y = "Total Earnings Female",
       x = "Total Earnings Male",
       title = "Distribution of Plot Earnings") +
  scale_color_brewer(palette = "Set3") +
  theme_algoritma +
  theme(legend.position = "none")


```

## Interactive Visualization

```{r}
plot_dist_inter <- ggplotly(plot_dist, tooltip = "text")
```

# Communicate

## Static Plot
```{r}
plot_composition
```

mengatur urutan plot dengan `ggarrange()`

```{r}
plot_arrange <- ggarrange(plot_ranking, plot_composition, nrow = 2)
```

Exporting plot ke dalam format .png, .jpg, atau .pdf
```{r}
ggexport(plot_arrange, filename = "plot_arrange.png")
```

## Interactive plot

### Subplot

Mirip dengan `ggarrange()`
```{r}
sub <- subplot(plot_comporition_inter, plot_dist_inter, nrows = 2)
sub
```

